【裁判字號】    97,訴,936
【裁判日期】    970731
【裁判案由】    毒品危害防制條例
【裁判全文】
臺灣基隆地方法院刑事判決               97年度訴字第936號
公  訴  人  臺灣基隆地方法院檢察署檢察官
被      告  乙○○
                    （現另案於臺灣基隆監獄執行中）
上列被告因違反毒品危害防制條例案件，經檢察官提起公訴（97
年度毒偵字第1149號），被告就被訴事實為有罪之陳述，本院合
議庭裁定由受命法官獨任進行審判，經改依簡式審判程序審理後
判決如下：
    主  文
乙○○施用第一級毒品，累犯，處有期徒刑捌月；又施用第二級
毒品，累犯，處有期徒刑肆月。應執行有期徒刑拾月。
    事  實
一、乙○○前因施用第二級毒品案件，經臺灣士林地方法院裁定
    送觀察勒戒後，認無繼續施用毒品之傾向，由該院於民國87
    年11月26日以87年度易字第939 號判決免刑確定。又因施用
    第一級、第二級毒品案件，經臺灣士林地方法院裁定送觀察
    勒戒後，認有繼續施用毒品之傾向，再經該院裁定送強制戒
    治（92年8 月21日執行期滿），並於92年6 月30日以92年度
    訴字第286 號判決，就其轉讓第二級毒品、施用第一、第二
    級毒品之行為，各判處有期徒8 月、10月及6 月，應執行有
    期徒刑1 年10月確定。嗣其入監接續執行上開有期徒刑1 年
    10月及因違反麻醉藥品管理條例案件之殘刑2 年5 月2 日後
    ，於95年8 月4 日假釋出監付保護管束，95年11月25日假釋
    期滿，所受假釋之宣告未經撤銷，未執行之刑以已執行論，
    而視為執行完畢。又因施用第一級、第二級毒品案件，經本
    院於96年4 月30日以96年度訴字第50號判決，判處有期徒刑
    11月、7 月，應執行有期徒刑1 年4 月，其不服提起上訴，
    經臺灣高法院於96年11月23日以96年度上訴字第4120號判決
    ，駁回其上訴確定。再因施用第一級毒品案件，經本院於97
    年1 月23日以96年度訴字第1158號判決，判處有期徒刑7 月
    、7 月、7 月、3 月、3 月、3 月，應執行有期徒刑1 年8
    月確定（現入監接續執行上開有期徒刑1 年4 月、1 年8 月
    中）。
二、詎乙○○猶未戒斷毒癮，於強制戒治執行完畢後之5 年內，
    復基於施用第二級毒品安非他命之犯意，於97年3 月28日上
    午10時許，在臺北縣萬里鄉崁腳村內崁16號住處，以將第二
    級毒品安非他命置於玻璃球內燒烤，再吸食所產生煙霧之方
    式，施用第二級毒品安非他命1 次；另基於施用第一級毒品
    海洛因之犯意，於同日下午3 、4 時許，同在上址住處，以
    將第一級毒品海洛因摻水注入注射針筒，再施打入身體之方
    式，施用第一級毒品海洛因1 次。嗣其因另案遭通緝，而於
    97年3 月28日晚間11時30分許，為警在臺北縣萬里鄉○○○
    村○○街26號前緝獲，經警徵得其同意採尿送驗後，結果呈
    嗎啡、可待因、安非他命及甲基安非他命之陽性反應，始查
    悉上情。
三、案經基隆市警察局第一分局報告臺灣基隆地方法院檢察署檢
    察官偵查後起訴。
    理  由
壹、程序事項：
    本件被告乙○○所犯者非為死刑、無期徒刑、最輕本刑為3
    年以上有期徒刑之罪或高等法院管轄第一審案件，其於準備
    程序進行中，先就被訴事實為有罪之陳述，經告知其簡式審
    判程序之旨，並聽取公訴人、被告之意見後，本院業已依刑
    事訴訟法第273 條之1 第1 項之規定，裁定由受命法官獨任
    以簡式審判程序進行本案之審理。
貳、實體事項：
一、上開事實，業據被告於本院審理時坦承在卷，且其為警查獲
    時所採集之尿液送驗結果，嗎啡、可待因、安非他命及甲基
    安非他命之陽性反應，有台灣尖端先進生技醫藥股份有限公
    司濫用藥物檢驗報告1 紙附卷可稽，足徵被告之自白與事實
    相符，可以採信。又被告前因施用毒品案件，曾先後執行如
    事實欄所示之觀察勒戒及強制戒治，最後1 次執行強制戒治
    係於92年8 月21日執行期滿等情，亦有臺灣高等法院被告前
    案紀錄表在卷可憑。綜上，本案事證明確，被告於強制戒治
    執行完畢後之5 年內，再犯施用第一級、第二級毒品之犯行
    洵堪認定，應依法論科。
二、查海洛因、安非他命分係毒品危害防制條例第2 條第2 項第
    1 款、第2 款所定之第一級、第二級毒品，被告施用第一級
    毒品海洛因、第二級毒品安非他命之行為，核係犯毒品危害
    防制條例第10條第1 項、第2 項之施用第一級、第二級毒品
    罪。被告因施用而持有第一級毒品海洛因及第二級毒品安非
    他命之低度行為，應為施用第一級、第二級毒品之高度行為
    所吸收，不另論罪。被告所犯上開2 罪，犯意各別，行為不
    同，應予分論併罰。又被告前曾受如事實欄所示之有期徒刑
    執行完畢，有臺灣高等法院被告前案紀錄表在卷可按，其於
    有期徒刑執行完畢後之5 年內，故意再犯本件有期徒刑以上
    之罪，為累犯，其所犯上開2 罪，均應依法加重其刑。爰審
    酌被告施用毒品之犯罪動機，前有施用毒品之前科仍不知戒
    除，惟犯罪後坦承犯行，且所犯之施用毒品犯行乃戕害自己
    身心健康，並未危及他人等一切情狀，分別量處如主文所示
    之刑，併定其應執行之刑。
據上論斷，應依刑事訴訟法第273條之1第1項、第299條第1 項前
段，毒品危害防制條例第10條第1 項、第2 項、第23條第2 項，
刑法第11條前段、第47條第1 項、第51條第5 款，判決如主文。
本案經檢察官甲○○到庭執行職務。
中    華    民    國    97    年    7    月    31    日
                  刑事第一庭法  官   劉桂金
以上正本證明與原本無異。
如不服本判決應於收受本判決後10日內向本院提出上訴書狀，其
未敘述上訴理由者，並得於提起上訴後10日內向本院補提理由書
狀（均須按他造當事人之人數附繕本）「切勿逕送上級法院」。
中    華    民    國    97    年    7    月    31    日
                            書記官   鄧順生
附錄論罪法條：
毒品危害防制條例第10條第1項、第2項
施用第一級毒品者，處 6 月以上 5 年以下有期徒刑。
施用第二級毒品者，處 3 年以下有期徒刑。


司法院資訊處製作；財團法人民間司法改革基金會備份。
